臺灣高等法院民事判決
108年度重上更一字第102號
上  訴  人  王在錚  
訴訟代理人  洪大明律師
            江慧敏律師
被  上訴人  朱麗蓉  
訴訟代理人  巫坤陽律師
被  上訴人  統一綜合證券股份有限公司土城分公司

法定代理人  高敏洲  
訴訟代理人  鄭惠蓉律師

上列當事人間請求侵權行為損害賠償事件，上訴人對於中華民國
105年9月14日臺灣臺北地方法院103年度重訴字第968號第一審判
決提起上訴，經最高法院第ㄧ次發回更審，本院於110年8月4日言
詞辯論終結，判決如下：
    主      文
原判決關於駁回上訴人後開第二項之訴部分，及該部分假執行之
聲請暨訴訟費用之裁判，均廢棄。
上開廢棄部分，被上訴人應連帶給付上訴人新臺幣肆佰玖拾伍萬
陸仟玖佰叁拾捌元，及自民國九十九年九月二日起至清償日止，
按年息百分之五計算之利息。
其餘上訴駁回。
第一、二審及發回前第三審訴訟費用，由被上訴人連帶負擔百分
之五十五，餘由上訴人負擔。
本判決所命給付部分，於上訴人以新臺幣壹佰陸拾伍萬貳仟元供
擔保後得假執行；但被上訴人如以新臺幣肆佰玖拾伍萬陸仟玖佰
叁拾捌元預供擔保，得免為假執行。
    事實及理由
壹、程序方面：
    被上訴人統一綜合證券股份有限公司（下稱統一證券公司）
    土城分公司（下稱統一分公司）之法定代理人原為林麗玲，
    於民國109年5月20日變更為高敏洲，有公司變更登記表可據
    （見本院卷㈠第349頁），並經具狀聲明承受訴訟（見本院卷
    ㈠第345頁），核無不合，應予准許。
貳、實體方面： 
一、上訴人主張：被上訴人朱麗蓉（下稱朱麗蓉）為訴外人即伊
    前妻曲婉儀（已於96年6月29日離婚）之嫂，朱麗蓉為統一
    分公司之證券業務員，朱麗蓉提供其姊即訴外人朱麗錦在統
    一分公司帳號OOOO-0000000號信用帳戶（下稱朱麗錦信用帳
    戶）、在ＯＯ商業銀行股份有限公司（下稱ＯＯ銀行）板橋分行
    000000000000號帳戶（下稱朱麗錦銀行帳戶，與朱麗錦信用
    帳戶合稱朱麗錦帳戶），供伊透過朱麗蓉下單融資買賣股票
    。伊自如附表一「買入時間」欄所示之時間，分次指示朱麗
    蓉融資購買ＯＯ科技股份有限公司股票（股票代號OOOO，下稱
    ＯＯ股票）190張、台灣半導體股份有限公司股票（股票代號O
    OOO，下稱ＯＯ股票）80張、ＯＯ科技股份有限公司股票（股票
    代號OOOO，下稱ＯＯ股票）10張、ＯＯ工業股份有限公司股票（
    股票代號OOOO，下稱ＯＯ股票）20張、ＯＯ電子股份有限公司股
    票（股票代號OOOO，下稱ＯＯ股票）10張、ＯＯ科技股份有限公
    司股票（股票代號OOOO，下稱ＯＯ股票）100張股票（合稱系
    爭6檔股票），並陸續匯款至朱麗錦銀行帳戶共計新臺幣（
    下同）974萬3002元（「買入時間、張數、每股單價」如附
    表一該欄所示），詎朱麗蓉自95年1月5日起至96年12月18日
    止，未經伊同意，陸續盜賣伊所有之ＯＯ股票190張、ＯＯ股票8
    0張、ＯＯ股票10張、ＯＯ股票20張、ＯＯ股票10張、ＯＯ股票69張
    （盜賣股票種類、時間、數量、金額如附表二系爭6檔股票
    交易明細之「日期」、「出售股票B」、「成交金額」欄所
    示，下合稱系爭股票），僅餘ＯＯ股票31張，所得金額扣除償
    還融資借款金額及其他交易稅費後，餘款747萬5031元均予
    侵占。又朱麗蓉明知系爭股票已出售，竟通知伊補繳融資保
    證金，致伊陷於錯誤，先後於97年1月30日匯款100萬元，同
    年 2月13日匯款50萬元、100萬元，同年9月17日、10月14日
    匯款 200萬元、50萬元，合計500萬元至朱麗錦銀行帳戶（
    即如附表三之「日期」、「匯款金額」欄所示），惟伊於上
    開時間購買系爭6檔股票之實際剩餘股數價值及實際融資金
    額，並未低於當時法定融資擔保維持率120％，證券商亦未要
    求朱麗蓉補足融資擔保維持率，且朱麗蓉於96年12月18日已
    將系爭股票盜賣殆盡，融資金額業已清償，無須補交保證金
    。嗣伊於97年10月16日、同年月17日（下合稱指示賣出時）
    指示朱麗蓉全數賣出系爭6檔股票，朱麗蓉僅匯款200萬元及
    現金償還66萬2821元（合計266萬2821元），伊因朱麗蓉盜
    賣股票、詐取保證金之行為，受有1247萬5031元（747萬503
    1元＋500萬元＝1247萬5031元）之損害，扣除前開償還266萬2
    821元，尚欠981萬2210元，自得依侵權行為、不當得利法則
    ，請求朱麗蓉為給付；統一分公司為朱麗蓉之僱用人，就朱
    麗蓉之侵權行為，應連帶負損害賠償責任等語。爰依民法第
    179條、第184條第1項前段、第188條第1項規定，一部求為
    命被上訴人連帶給付900萬7179元，及自起訴狀繕本送達翌
    日起算法定遲延利息之判決。原審為上訴人敗訴之判決，上
    訴人不服，提起上訴；經本院以105年度重上字第923號駁回
    上訴（下稱前審），上訴人仍不服，提起第三審上訴，經最
    高法院以107年度台上字第1275號判決廢棄前審判決，發回
    本院更為審理。並上訴聲明：㈠原判決廢棄；㈡被上訴人應連
    帶給付上訴人900萬7179元，及自起訴狀繕本送達最後一位
    被上訴人翌日即99年9月2日（見附民卷第1、7頁、本院卷㈡
    第371頁）起至清償日止，按年息5％計算之利息；㈢願供擔保
    請准宣告假執行。　　
二、被上訴人則以下開等語，資為抗辯 ：
  ㈠朱麗蓉部分：朱麗錦帳戶有多人進出使用，由伊全權處     
   理，按每筆進出成交後對帳計算金額，伊完全依照上訴人   
   決定之時間、金額、數量，將結算股票價金匯給上訴人，   
   先前補繳之保證金亦算入資金內，上訴人知悉此交易方式   
   ，已延用多年，從未發生糾紛，伊並未盜賣系爭股票；又   
   因朱麗錦帳戶有多人使用，各人買賣股票之融資擔保維持   
   率須單獨計算及繳納保證金，上訴人交易部分於97年1月3   
   1日、同年2月13日、同年9月16日、同年10月13日融資擔保  
    維持率均於120％以下，達應補繳保證金程度，伊乃通知上  
    訴人補足保證金，並未詐欺保證金，且已按上訴人指示賣  
    出時之系爭6檔股票價格結算股款交付上訴人，上訴人請求 
     伊賠償損害或返還不當得利，為無理由。
  ㈡統一分公司則以：上訴人資力雄厚且對股票買賣及融資融券
    交易經驗豐富，明知買賣股票應以自己名義開立帳戶，卻未
    在伊公司開立帳戶，私下委任朱麗蓉使用人頭戶進行股票交
    易，且明知伊從未就朱麗錦信用帳戶發出補繳信用交易融資
    差額通知，卻提供款項委託朱麗蓉繳納，朱麗蓉與上訴人間
    之交易行為並非執行職務，伊不負僱用人之連帶賠償責任。
    且上訴人不經正常交易程序買賣股票，就損害之發生或擴大
    有故意及重大過失，依民法第217條規定應免除伊之賠償責
    任。縱認伊應負損害賠償責任，上訴人因股票遭盜賣所受損
    害，應以上訴人指示賣出時之市價為準等語，資為抗辯。 
　㈢均答辯聲明：㈠上訴駁回；㈡如受不利判決，願供擔保請准宣
    告免為假執行。
三、兩造不爭執事項（見本院卷㈠第96頁）：
  ㈠朱麗蓉自89年8月19日至97年12月25日任職統一分公司營業  
    員，並提供其姊即朱麗錦所開立之朱麗錦帳戶，供上訴人  
    透過朱麗蓉下單融資買賣股票。
  ㈡上訴人曾指示朱麗蓉代為融資購買下列股票，並匯出原始購
    股款合計974萬3002元至朱麗錦銀行帳戶（即如附表一所示
    ）：
  ⒈ＯＯ股票：
  ⑴上訴人於94年12月14日指示朱麗蓉以每股46.5元買進ＯＯ股票5
    0張。
  ⑵上訴人於94年12月30日指示朱麗蓉以每股48.7元買進ＯＯ股票5
    0張。
  ⑶上訴人於95年1月23日指示朱麗蓉以每股52.7元買進ＯＯ股
　　票2張。
  ⑷上訴人於95年1月23日指示朱麗蓉以每股52.9元買進ＯＯ股
　　票48張。
  ⑸上訴人於96年9月29日指示朱麗蓉以每股112.5元買進ＯＯ股
　　票40張。
  ⒉ＯＯ股票：
  ⑴上訴人於96年6月21日指示朱麗蓉以每股38.2元買進ＯＯ股
　　票50張。
  ⑵上訴人於96年7月12日指示朱麗蓉以每股53.9元買進ＯＯ股
　　票30張。
  ⒊上訴人於96年6月27日指示朱麗蓉以每股136元買進ＯＯ股 
　　票10張。
  ⒋上訴人於96年9月28日指示朱麗蓉以每股35.2元買進ＯＯ股
　　票20張。
  ⒌上訴人於96年9月29日指示朱麗蓉以每股260元買進ＯＯ股
    票10張。
  ⒍上訴人於97年4月14日指示朱麗蓉以每股26.45元買進ＯＯ
    股票100張。
  ㈢上訴人依朱麗蓉通知匯款共計500萬元至朱麗錦銀行帳戶（即
    如附表三「日期」、「匯款金額」欄所示）：
  ⒈上訴人於97年1月30日匯款100萬元。
  ⒉上訴人於97年2月13日向訴外人汪家坤、毅明科技股份有限
　　公司（下稱毅明公司）調現，由汪家坤、毅明公司分別匯款
　　50萬元、100萬元。
  ⒊上訴人於97年9月17日匯款200萬元。
  ⒋上訴人於97年10月14日匯款50萬元。
  ㈣上訴人於97年10月16日、同年17日指示朱麗蓉全數賣出系爭6
    檔股票（即ＯＯ股票190張、ＯＯ股票80張、ＯＯ股票10張、ＯＯ股
    票20張、ＯＯ股票10張、ＯＯ股票100張）。朱麗蓉於97年10月2
    1日匯款200萬元至上訴人在ＯＯ銀行中和分行授信帳戶，於97
    年10月23日以現金給付上訴人66萬2821元。
  ㈤上訴人從未在統一證券公司及統一分公司開設證券交易帳戶
    ；統一分公司並未通知朱麗錦應補繳信用帳戶股票融資保證
    金，朱麗錦亦未向統一證券公司主張朱麗蓉盜賣系爭股票或
    侵占款項。
  ㈥上訴人以朱麗蓉盜賣系爭股票及詐取保證金為由，向原審法
    院提起自訴，經該院刑事庭以98年度自字第18號判決朱麗蓉
    無罪，上訴人不服，提起上訴，經本院刑事庭以100年度上
    易字第94號撤銷原判決，改判朱麗蓉「犯侵占罪，處有期徒
    刑4月，如易科罰金，以1000元折算1日，又犯詐欺取財罪，
    處有期徒刑4月，如易科罰金，以1000元折算1日。應執行有
    期徒刑6月，如易科罰金，以1000元折算1日」確定（下稱刑
    案)。　
四、上訴人主張朱麗蓉有盜賣系爭股票及詐取保證金，是否有據
    ?若有，上訴人所受損害金額為何?
　㈠上訴人主張朱麗蓉有盜賣系爭股票，是否有據?　
　⒈上訴人於附表一所示之時間，分別指示朱麗蓉買進系爭6檔股
    票（ＯＯ股票190張、ＯＯ股票80張、ＯＯ股票10張、ＯＯ股票20張
    、ＯＯ股票10張、ＯＯ股票100張），至指示賣出時始指示朱麗
    蓉全數賣出，有如前述；又上訴人於指示朱麗蓉全數賣出系
    爭6檔股票前，並未指示朱麗蓉賣出任一系爭6檔股票，為兩
    造所不爭執（見本院卷㈠第641頁），朱麗蓉自陳上訴人委託
    其買進系爭6檔股票，其價金、時間及種類均由上訴人所決
    定（見刑案本院卷㈡第164頁反面、本院卷㈡第20頁），是於
    上訴人指示朱麗蓉全數賣出系爭6檔股票時，應仍有ＯＯ股票1
    90張、ＯＯ股票80張、ＯＯ股票10張、ＯＯ股票20張、ＯＯ股票10張
    、ＯＯ股票100張，惟該時系爭6檔股票僅餘ＯＯ股票31張（見刑
    案信用交易異動分類帳卷第9至10頁），亦為兩造所不爭執
    （見本院卷㈠第643頁），足見朱麗蓉有未經上訴人指示即自
    行出售系爭股票之情，上訴人主張朱麗蓉有盜賣系爭股票，
    尚非無憑。
　⒉朱麗蓉雖辯稱有多人使用朱麗錦帳戶，伊於上訴人指示賣出
    時，業以系爭6檔股票之數量結算金額交付款項予上訴人，
    並未盜賣系爭股票云云。惟查，朱麗蓉自陳上訴人委託其買
    進系爭6檔股票，其價金、時間及種類均由上訴人所決定，
    有如前述，是朱麗錦帳戶內應有按上訴人自行決定買賣時點
    之系爭6檔股票交易記錄，然朱麗蓉迄未能提出到院（見刑
    案本院卷㈡第164頁反面至165頁），而觀諸臺灣集中保管結
    算所股份有限公司（下稱集保公司）100年10月23日保結他
    字第1000145384號函檢附朱麗錦之保管劃撥戶異動分類帳（
    信用交易）部分（見刑案本院外放卷，下稱分類帳卷），並
    剔除各股當日融資券沖銷交易（即當沖交易），系爭6檔股
    票之交易紀錄如下： 　　　
　⑴ＯＯ股票190張部分：上訴人指示朱麗蓉於94年12月14日及同年
    月30日各融資買進50張ＯＯ股票（每股單價46.5元、48.7元（
    見分類帳卷第5頁、刑案原審卷㈣第27至28頁），惟於95年1
    月5日即融資賣出85張（資賣單價58.5元，見刑案原審卷㈣第
    29頁），該日朱麗錦信用帳戶僅剩15張ＯＯ股票（見分類帳卷
    第5頁）；上訴人又指示同年1月23日再買進50張ＯＯ股票（每
    股單價2張52.7元、48張52.9元，見分類帳卷第5頁、刑案原
    審卷㈣第30頁），是應已累計融資買入150張，惟當日朱麗錦
    信用帳戶加計融資買入50張，ＯＯ股票融資餘額僅剩65張（見
    分類帳卷第5頁）；又朱麗錦信用帳戶自95年1月23日至96年
    7月12日間買賣ＯＯ股票交易繁多，惟該帳戶從未回升至150張
    ，期間最高為ＯＯ股票105張，迄96年7月13日朱麗錦信用帳戶
    已無ＯＯ股票融資餘額，上訴人前3筆指示購入之ＯＯ股票已不
    存在，足見朱麗蓉未經上訴人指示，即自行出售150張ＯＯ股
    票。另上訴人指示於96年9月29日再買入ＯＯ股票40張（每股
    單價112.5元，見分類帳卷第7頁、刑案原審卷㈣第85頁），
    惟至96年12月18日已全數出售（資賣單價112.5元，見原審
    卷㈣第94頁），故上訴人指示購入ＯＯ股票190張，至96年12月
    18日已遭全數售出。嗣上訴人於指示賣出時，指示朱麗蓉全
    數賣出在朱麗錦信用帳戶內之股票（含盈餘轉增資配股部分
    ），斯時朱麗錦信用帳戶已無任何ＯＯ股票（見分類帳卷第5
    至7頁），縱有多人使用朱麗錦帳戶，惟朱麗蓉並無法提出
    詳細帳目，且若朱麗蓉未盜賣ＯＯ股票，朱麗錦帳戶內至少存
    在上訴人委託代購之190張ＯＯ股票，但該帳戶內之ＯＯ股票於
    上訴人指示賣出時已全數售出，足見朱麗蓉確係未經上訴人
    指示而盜賣ＯＯ股票。
　⑵ＯＯ股票80張部分：上訴人指示朱麗蓉於96年6月21日、同
　　年7月12日分別融資買進50張及30張ＯＯ股票（每股單價38
　　.2元、53.9元），惟朱麗錦信用帳戶自96年7月12日至同年 
     12月17日止，融資買賣ＯＯ股票之交易頻繁，嗣於96年12  
    月18日ＯＯ股票已遭全數出售，斯時朱麗錦信用帳戶已無ＯＯ股
    票（見刑案原審卷㈣第104頁、分類帳卷第25至26 頁），縱
    有多人使用朱麗錦信用帳戶，惟朱麗蓉並無提出 詳細帳目
    ，且若朱麗蓉未盜賣ＯＯ股票，朱麗錦帳戶內至少存在上訴人
    委託代購之80張ＯＯ股票，但該帳戶內之ＯＯ股
    票於96年12月18日已全數售出融資餘額為0，足見朱麗蓉確
    係未經上訴人指示而盜賣ＯＯ股票。   
  ⑶ＯＯ股票10張部分：上訴人指示朱麗蓉於96年6月27日融資
　　買進10張ＯＯ股票（每股單價136元，見刑案原審卷㈣第82
　　頁），又朱麗錦信用帳戶自96年6月28日至同年12月17日間
　　買賣ＯＯ股票交易繁多，並於同年12月18日將ＯＯ股票全數
　　出售，斯時朱麗錦信用帳戶已無ＯＯ股票（見分類帳卷第18
　　頁），縱有多人使用朱麗錦信用帳戶，惟朱麗蓉無法提出詳
　　細帳目，且若朱麗蓉未盜賣ＯＯ股票，該帳戶應至少存在上
　　訴人委託代購之10張ＯＯ股票，惟朱麗錦信用帳戶內ＯＯ股
　　票於96年12月18日已全數售出融資餘額為0，足見朱麗蓉確
　　係未經上訴人指示而盜賣ＯＯ股票。　　 
  ⑷ＯＯ股票20張部分：上訴人指示朱麗蓉於96年9月28日買進
  　20張ＯＯ股票（每股單價35.2元，見刑案原審卷㈣第95頁）
　　，惟朱麗錦信用帳戶之ＯＯ股票，於96年12月18日業遭全數
　　出售融資餘額為0，斯時該帳戶已無ＯＯ股票（見分類帳卷
　　第18頁），縱有多人使用朱麗錦信用帳戶，惟朱麗蓉並無法
　　提出詳細帳目，且若朱麗蓉未盜賣ＯＯ股票，該帳戶應至少
　　存在上訴人委託代購之20張ＯＯ股票，但朱麗錦信用帳戶內
　　ＯＯ股票於96年12月18日已全數售出融資餘額為0，足見朱
　　麗蓉確係未經上訴人指示而盜賣ＯＯ股票。   
　⑸ＯＯ股票10張部分：上訴人指示朱麗蓉於96年9月29日買進
　　10張ＯＯ股票（每股單價260元，見刑案原審卷㈣第95頁）
　　，朱麗錦信用帳戶自96年9月29日至同年12月17日止ＯＯ股
　　票之買賣交易頻繁，於96年12月18日ＯＯ股票已遭全數出
　　售， 斯時朱麗錦信用帳戶已無ＯＯ股票（見分類帳卷第22
　　頁），縱有多人使用朱麗錦信用帳戶，惟朱麗蓉並無法提出
　　詳細帳目，且若朱麗蓉未盜賣ＯＯ股票，朱麗錦信用帳戶內
　　ＯＯ股票應至少存在上訴人委託代購之10張ＯＯ股票，但該
　　帳戶內ＯＯ股票於96年12月18日已全數售出融資餘額為0，
　　足見朱麗蓉確係未經上訴人指示而盜賣ＯＯ股票。     
  ⑹ＯＯ股票100張部分：上訴人指示朱麗蓉於97年4月14日買進100
    張ＯＯ股票（每股單價26.45元，見刑案原審卷㈣第118頁），
    又朱麗錦信用帳戶自97年4月14日至同年月17日買賣ＯＯ股票
    交易繁多，該股票之餘額呈現下降趨勢，嗣上訴人指示賣出
    時之ＯＯ股票（含盈餘轉增資配股部分），僅餘31張（見分類
    帳卷第9至10頁），縱有多人使用朱麗錦帳戶，惟朱麗蓉並
    無法提出詳細帳目，且若朱麗蓉未盜賣ＯＯ股票，朱麗錦信用
    帳戶內ＯＯ股票應至少存在上訴人委託代購之 100張ＯＯ股票，
    但朱麗錦信用帳戶內ＯＯ股票於97年10月17日僅剩31張，足見
    朱麗蓉確係未經上訴人指示而盜賣ＯＯ股票69張。   
　⒊綜上，上訴人於指示賣出時，始指示朱麗蓉全數賣出在朱麗
    錦信用帳戶內之股票（含盈餘轉增資配股部分），斯時朱麗
    錦信用帳戶僅餘ＯＯ股票31張，業如前陳，兩造就此均不爭執
    （見本院卷㈠第643頁），惟朱麗蓉前未經上訴人指示賣出系
    爭股票，應仍有ＯＯ股票190張、ＯＯ股票80張、ＯＯ股票10張、Ｏ
    Ｏ股票20張、ＯＯ股票10張、ＯＯ股票100張，且朱麗蓉與上訴人
    通話時，仍以各檔股票尚未遭其賣出前之張數與之通話並計
    算維持率，而要求上訴人補足保證金（詳後述），上訴人亦
    否認有同意朱麗蓉任意處分系爭股票，朱麗蓉對於上訴人有
    同意其任意處分系爭股票乙情，未再能舉證證明，是上訴人
    主張朱麗蓉係未經其指示而盜賣系爭股票（金額詳後述），
    應值採信。   
  ㈡上訴人主張朱麗蓉有詐取保證金，是否有據?　　　　
　⒈按委託人信用帳戶之整戶擔保維持率低於120％者，證券商應
    即通知委託人就各該筆不足擔保維持率之融資融券，於通知
    送達之日起2個營業日內補繳融資自備款或融券保證金差額
    ，證券商辦理有價證券買賣融資融券業務操作辦法（下稱操
    作辦法）第23條定有明文。則是否有需補繳融資自備款之必
    要性，需視匯款日期之前2日整戶擔保維持率是否有低於120
    ％之情形。又朱麗錦信用帳戶事實上由多人使用買賣股票，
    並由使用人個別記錄，再與朱麗蓉結算交易款項，為兩造所
    不爭執（見本院卷㈡第209、340頁），而朱麗錦信用帳戶包
    括現股買進、現股賣出、融資買進、融券賣出等不同類型之
    交易型態，各使用人買賣股票名稱、價位、時間均不相同，
    則以融資方式交易者，自應個別單獨計算融資擔保維持率，
    並據以補足融資保證金，否則各使用人如不個別計算融資擔
    保維持率及繳納保證金，朱麗錦信用帳戶整體融資擔保維持
    率不足時，將遭追繳保證金甚至強制處分帳戶內所有股票，
    顯有違其等借用朱麗錦信用帳戶融資買賣股票之目的，是維
    持率應採個人個別計算。再者，朱麗蓉既已盜賣系爭股票，
    且維持率應採個人個別計算，有如前述，朱麗蓉就此亦不爭
    執（見本院卷㈡第344頁），則就系爭股票之部分，於股票遭
    盜賣後，已無繳納保證金之必要，即無計算融資擔保維持率
    之可言，故上訴人主張朱麗蓉有詐取保證金，尚非無憑。
  ⒉承前所述，就系爭股票之部分，於股票遭盜賣後，已無繳納
    保證金之必要；而上訴人係於97年1月30日匯款100萬元，同
    年2月13日匯款50萬元、100萬元，同年9月17日匯款200萬元
    及於同年10月14日匯款50萬元（共計500萬元），至朱麗錦
    銀行帳戶以供融資股票追繳補足保證金，則就前開歷次繳納
    保證金有無必要乙情，分述如下：
　⑴就上訴人前開匯款關於97年1月30日、同年2月13日前二營業
    日即97年1月28日、同年2月11日之部分，朱麗錦信用帳戶內
    為上訴人指示購入之ＯＯ、ＯＯ、ＯＯ、ＯＯ、ＯＯ等5檔股票，業遭
    朱麗蓉全數盜賣，已如前陳，是縱有使用朱麗錦帳戶之其他
    人購入各該檔股票，惟既非上訴人所購買，且維持率既採個
    人個別計算，他人所購買之股票自與上訴人無關，自無追繳
    保證金之必要性，朱麗蓉仍據此要求上訴人於97年1月30日
    （100萬元）、同年2月13日匯款（50萬元、100萬元），就
    前開5檔股票部分，自非正當。 
　⑵就上訴人於97年9月17日匯款200萬元至朱麗錦銀行帳戶之部
    分，於前2營業日即同年月15日，朱麗錦信用帳戶僅餘ＯＯ股
    票31張；而ＯＯ股票於97年4月14日係以每股26.45元購入100
    張，市值264萬5000元，融資158萬7000元，自備款105萬800
    0元（見刑案原審卷㈠第55至58頁、刑案原審卷㈣第118頁），
    依操作辦法第23條規定計算當時擔保維持率為166％（264萬5
    000元÷158萬7000元＝166％）；又依該規定，若維持率低於12
    0％始有補繳融資自備款之情形，故計算ＯＯ股票在維持率120％
    下市值為190萬4400元（158萬7000元×120％＝190萬4400元）
    ，則ＯＯ股票在維持率120％下即每股市價低於19.044元（190
    萬4400÷100張÷1000股＝19.044元）時，即須追繳融資自備款
    ，使維持率上升至166％始停止追繳。而觀諸ＯＯ股票97年4月
    至10月股價資料（見刑案本院卷㈡第107至110頁），ＯＯ股票
    於97年9月15日（即97年9月17日前二營業日）股價為16.30
    元（見刑案本院卷㈡第109頁），低於19.044元，惟ＯＯ股票前
    於97年9月3日即下跌低於19.044元（為18.25元，見刑案本
    院卷㈡第109頁），上訴人至遲本應於97年9月5日繳入款項使
    其個人維持率回升至166％，然朱麗蓉卻於97年9月17日始告
    知上訴人補繳保證金200萬元，且係通知補繳ＯＯ股票之保證
    金，此觀朱麗蓉不爭執形式真正之電話錄音譯文即明（見原
    審刑案卷㈡第91頁反面、本院刑案卷㈡第18、62、67頁），與
    上訴人實際所剩股票內容（即ＯＯ股票31張），亦有不符。再
    者，依上訴人實際所剩之ＯＯ股票31張，其應補繳保證金為15
    萬1970元【ＯＯ股票31張，融資金額為49萬1970元（158萬700
    0元×31÷100＝49萬1970元），依維持率166％之得融資金額即3
    4萬元（97年9月3日股價18.25元×3萬1000股÷ 166％＝34萬元
    （取千位），應追繳金額為15萬1970元（49萬1970元－34萬
    元＝15萬1970元】，是朱麗蓉通知上訴人補繳200萬元保證金
    ，因就實際所剩之ＯＯ股票31張，僅應補繳保證金15萬1970元
    ，則逾此部分即184萬8030元（200萬元－15萬1970元＝184萬8
    030元），朱麗蓉通知上訴人繳納，即非正當。 　
　⑶就上訴人於97年10月14日匯款50萬元之部分，朱麗錦信用帳
    戶內為上訴人指示購入之ＯＯ、ＯＯ、ＯＯ、ＯＯ、ＯＯ等5檔股票，
    已遭朱麗蓉全數盜賣，業如前述；又依上訴人實際所剩之ＯＯ
    股票（31張）經計算其下一次在維持率120％下市值，為融資
    金額33萬1000元乘以120％即39萬7200元（33萬1000元×120％＝
    39萬7200元），則於ＯＯ每股價若有低於12.813元（39萬7200
    元÷31張÷1000＝12.813元）之情形，始有補繳保證金使維持
    率回升166％之必要。觀諸ＯＯ股票自97年9月至10月股價資料(
    見刑案本院卷㈡第109至110頁)，其中自97年9月4日（同年9
    月5日已補繳保證金使維持率回升166%，如前述）至同年10
    月9日（應為同年10月14日前2營業日，即10月12日，惟10月
    10日至12日休市，故為10月9日），ＯＯ股票每股股價收盤價
    為13.20元（見刑案本院卷㈡第110頁），並未低於13.161元
    ，於97年10月14日並無補繳保證金之必要，故朱麗蓉要求上
    訴人於97年10月14日匯款50萬元，亦非正當。
　⒊朱麗蓉雖舉YAHOO股市計算之書面資料為據（見前審卷㈠第141
    至151頁），辯稱其並未詐取保證金云云。惟查，朱麗錦信
    用帳戶內為上訴人指示購入之ＯＯ、ＯＯ、ＯＯ、ＯＯ、ＯＯ等5檔股
    票，已遭朱麗蓉全數盜賣，朱麗錦信用帳戶僅餘ＯＯ股票31張
    ，朱麗蓉前開書面資料之股數與上訴人實際之股票股數，並
    不相符，如：95年12月3日記載買進ＯＯ股票各4萬8000股及20
    00股，合計5萬股（見前審卷㈠第141頁），惟核對朱麗錦信
    用帳戶ＯＯ股票交易資料（見分類帳卷第5頁）及統一證券朱
    麗錦委託人交易分戶帳（見刑案原審卷㈣第30頁），應為95
    年1月23日所購入，尚有未合，已難憑採，且朱麗錦帳戶係
    供多人使用，亦難認前開書面資料係依上訴人購買股票所制
    作；況上訴人係分別於97年1月30日匯款100萬元，97年2月1
    3日匯款50萬元、100萬元，97年9月17日匯款200萬元及於97
    年10月14日匯款50萬元，共計500萬元匯至朱麗錦銀行帳戶
    以供融資股票追繳補足保證金，依操作辦法第23條之規定，
    就第1筆97年1月30日匯款而言，維持率不足可能日期應分別
    為97年1月28日、29日、30日，惟朱麗蓉之前開書面資料則
    係記載為97年1月31日（見前審卷㈠第143頁），是上訴人於9
    7年1月30日已匯款供追繳補足保證金，然同年1月31日之維
    持率卻仍有不足，顯有違常情，前開YAHOO股市計算書面資
    料，與實際情形並不相符，自難採為有利於朱麗蓉之認定，
    故朱麗蓉前開所辯，並不可取。
　⒋綜上，朱麗錦信用帳戶其維持率應採個人個別計算，而朱麗
    蓉已盜賣系爭股票，則就系爭股票之部分，於股票遭盜賣後
    ，已無繳納保證金之必要，即無計算融資擔保維持率之可言
    ；又就所餘ＯＯ股票31張之部分，上訴人應補繳保證金為15萬
    1970元，逾此範圍（484萬8030元）並無繳交保證金之必要
    。另統一分公司自96年底至97年間，並無寄發通知該帳戶補
    繳保證金之紀錄（見刑案本院卷㈠第88頁），顯見朱麗蓉並
    未將上訴人繳交之融資追繳股款轉給統一分公司，該款項係
    遭朱麗蓉侵占入己，上訴人主張朱麗蓉有詐取保證金484萬8
    030元（500萬元－15萬1970元＝484萬8030元），應可採信；
    至逾此範圍（15萬1970元）之主張，則屬無據。
　㈢上訴人就盜賣系爭股票及詐取保證金之部分，所受損害金額
    為何?
　⒈就盜賣系爭股票部分：
　⑴按民法第213條所規定損害賠償之方法，固以回復原狀為原則
    ，惟證券市場股價起伏瞬息萬變，朱麗蓉於盜賣系爭股票時
    （即附表二「出售股數B」之「日期」欄所示），系爭6檔股
    票其股價係較起訴時（即99年7月15日，見附民卷第1頁收狀
    戳日期，股價見前審卷㈡245至250頁）為高，起訴時之股價
    又較指示賣出時（97年10月16日、17日）之股價為高，此為
    兩造所不爭執（見本院卷㈡第345頁），上訴人指示賣出時及
    訴請賠償時，適股價較為低迷，若仍命朱麗蓉以較低價補回
    返還上訴人，以回復損害發生時持有股票之原狀，不僅未能
    填補上訴人所受損害及所失利益，亦與誠信原則有違，更易
    鼓勵犯罪（最高法院82年度台上字第1561號判決意旨參照）
    ，則上訴人主張依朱麗蓉盜賣系爭股票當日股票之收盤價計
    算損害，應屬允當。被上訴人抗辯應以指示賣出時股票之收
    盤價計算損害，即不可採。至朱麗蓉於上訴人指示賣出前，
    既另有回補股票之情形，上訴人之損害即受填補，計算上訴
    人所受損害部分，自應扣除回補之股票部分（如附表二「朱
    麗錦帳戶實際交易（調整後）」欄所示」，則上訴人主張計
    算損害不應扣除回補部分，尚不可取。
　⑵又兩造對於附表二（即本院刑事判決附表二）關於「上訴人
    交易資料」、「朱麗錦帳戶實際交易（全部）」、「朱麗錦
    帳戶實際交易（調整後）」所依據資料形式上真正，均不爭
    執（見本院卷㈡106、345頁），上訴人、統一分公司對於本
    院刑事判決關於附表二所為之說明，亦無意見（見本院卷㈡1
    06頁）；則依朱麗錦信用帳戶交易資料，剔除當沖交易，佐
    以統一證券函覆之朱麗錦委託人交易分戶帳（見刑案原審卷
    ㈣），經交叉比對之結果，附表二之「上訴人交易資料」欄
    ，係擬制上訴人自融資購股開始至指定賣出時止，並按融資
    實務滿1年需做一買一賣交易以延續融資及考量正常分配股
    息狀態下之損益狀況（見本院刑案卷㈡第106頁），附表二之
    「朱麗錦帳戶實際交易欄（全部）」欄，係按照集保中心資
    料，剔除當沖交易後之實際交易損益，附表二之「朱麗錦帳
    戶實際交易欄（調整後）」欄，係按集保中心資料，剔除當
    沖交易及朱麗蓉指定沖帳交易後之實際交易損益，附表二前
    開各欄之利息計算，則係依據朱麗蓉使用朱麗錦信用帳戶其
    證券信用融資利率，有統一證券公司統證土字第1020000236
    號為憑（見刑案本院卷㈡第104頁），另多筆融資購買股票，
    實務上出售時若客戶未指定，則使用先進先出法沖銷，有本
    院公務電話查詢紀錄表為憑（見刑案本院卷㈡第106頁），然
    觀之朱麗錦信用帳戶之交易往來情形（見刑案原審卷㈣），
    於出售融資股票時並未按先進先出法，有部分係指定沖帳，
    例如附件表格ＯＯ股票部分，96年9月29日以260元買進1萬股
    ，96年10月17日分別以320元、323元及321元各買進1000股
    ，96年10月26日出售1000股時，其淨損益欄旁列示資買單價
    314元(見刑案原審卷㈣第96頁)，足見朱麗錦帳戶出售股票時
    並未全部按先進先出法，而係部分指定沖帳，兩造就此亦不
    爭執（見本院卷㈠第576至577頁），是附表二之「朱麗錦帳
    戶實際交易欄（調整後）」欄，係按集保中心資料，剔除當
    沖交易及朱麗蓉指定沖帳交易後之實際交易損益，並扣除朱
    麗蓉於上訴人指示賣出前已回補之股票部分，可知系爭6檔
    股票合計虧損370萬5662元【如附表二之「朱麗錦帳戶實際
    交易欄（調整後）」欄之買賣損失、買賣收益所示，即ＯＯ股
    票「損失99萬3960元」、ＯＯ股票「損失76萬9230元」、ＯＯ股
    票「損失24萬3464元」、ＯＯ股票「損失151萬0660元」、ＯＯ
    股票「損失27萬3625元」、ＯＯ股票「收益8萬5277元」；計
    算式：損失為（99萬3960元＋76萬9230元＋24萬3464元＋151萬
    0660元＋27萬3625元）－收益8萬5277元＝370萬5662元】，而
    系爭6檔股票原始購股款項974萬3002元（如附表一「應付金
    額（含手續費）所示」），減去系爭6檔股票合計虧損370萬
    5662元後，上訴人因朱麗蓉盜賣系爭股票所受損害為603萬7
    340元（974萬3002元－370萬5662元＝603萬7340元）。
　⑶朱麗蓉雖辯稱上訴人另有以購買系爭6檔股票之相同方式，委
    託伊購買建漢、立錡股票，因而獲利216萬元部分，等於將
    獲利用以使用購買系爭6檔股票，顯見上訴人並未受有損害
    云云。惟上訴人於指示賣出時，始指示朱麗蓉全數賣出在朱
    麗錦信用帳戶內之股票（含盈餘轉增資配股部分），斯時該
    帳戶僅餘ＯＯ股票31張，然朱麗蓉前未經上訴人指示賣出系爭
    股票，為朱麗蓉所不爭執（見本院卷㈡第641頁），是朱麗錦
    信用帳戶內應仍有ＯＯ股票190張、ＯＯ股票80張、ＯＯ股票10張
    、ＯＯ股票20張、ＯＯ股票10張、ＯＯ股票100張，卻僅餘ＯＯ股票3
    1張，足見朱麗蓉確有盜賣系爭股票之情，縱上訴人委託朱
    麗蓉另購買建漢、立錡股票因而另有獲利，此與朱麗蓉盜賣
    系爭股票之行為，係屬二事，自不得據此即謂上訴人並未因
    朱麗蓉盜賣股票受有損害；故朱麗蓉前開所辯，並不可採。
    　　
　⒉就詐取保證金部分：　
　　承前所述，朱麗蓉已盜賣系爭股票，且維持率應採個人個別
    計算，則就系爭股票之部分，於股票遭盜賣後，已無繳納保
    證金之必要，即無計算融資擔保維持率之可言；而就所餘ＯＯ
    股票31張之部分，上訴人應補繳保證金為15萬1970元，業如
    前述，是逾此範圍（484萬8030元）並無繳交保證金之必要
    。又統一分公司自96年底至97年間，並無寄發通知該帳戶補
    繳保證金之紀錄（見刑案本院卷㈠第88頁），顯見朱麗蓉並
    未將上訴人繳交之融資追繳股款轉給統一分公司，該款項係
    遭朱麗蓉侵占入己，上訴人主張朱麗蓉有詐取保證金，應可
    採信；故其主張此部分所受損害484萬8030元之部分，即屬
    正當，至逾此範圍（15萬1970元）之請求，則非正當。
　⒊綜上，上訴人因朱麗蓉盜賣系爭股票及詐取保證金，所受之
    損害合計為1088萬5370元（盜賣系爭股票603萬7340元＋詐取
    保證金484萬8030元＝1088萬5370元）。　
五、上訴人請求統一分公司連帶負損害賠償責任，是否有據?若
    有，統一分公司抗辯上訴人與有過失，是否有據?　
　㈠按受僱人因執行職務，不法侵害他人之權利者，由僱用與行
    為人連帶負損害賠償責任，民法第188條第1項前段定有明文
    。另所謂受僱人因執行職務不法侵害他人之權利，不僅指受
    僱人因執行其所受命令，或委託之職務自體，或執行該職務
    所必要之行為，而不法侵害他人之權利者而言，即受僱人之
    行為，在客觀上足認為與其執行職務有關，而不法侵害他人
    之權利者，就令其為自己利益所為亦應包括在內；且所謂之
    執行職務，初不問僱用人與受僱人之意思如何，一以行為之
    外觀斷之，即是否執行職務，悉依客觀事實決定。苟受僱人
    之行為外觀具有執行職務之形式，在客觀上足以認定其為執
    行職務者，就令其為濫用職務行為，怠於執行職務行為或利
    用職務上之機會及與執行職務之時間或處所有密切關係之行
    為，亦應涵攝在內（最高法院42年台上字第1224號、90年度
    台上字第1991號判決意旨參照）。是民法第188條第1項前段
    規定之執行職務，不僅指受僱人因執行其所受命令或委託之
    職務自體，或執行該職務所必要之行為，不法侵害他人權利
    而言，即受僱人職務上予以機會之行為，及與執行職務之時
    間或處所有密切關係之行為，在客觀上足認與其執行職
    務有關，而不法侵害他人之權利者，亦應包括在內，該等行
　　為即令係受僱人為自己利益而為，亦無不同。 　
　㈡查朱麗蓉自89年8月至97年12月任職於統一分公司（見原審
　　卷㈠第129頁，於97年12月離職時為業務襄理），其自陳擔任
    證券業務員之工作10年（見刑案原審卷㈠第209頁反面），屬
    證券商負責人與業務人員管理規則第3條第2款所規定之業務
    員；又從事同規則第2條第2項各款有價證券承銷、自行買賣
    或受託買賣等職務，自應包括第4款規定之「有價證券買賣
    之開戶、徵信、招攬、推介、受託、申報、結算、交割或為
    款券收付、保管」等職務，而依同規則第20條規定，證券商
    之業務人員，於從事第2條第2項各款業務所為之行為，視為
    該證券商授權範圍內之行為，是從事有價證券買賣之開戶、
    受託、申報、結算、交割或為款券收付、保管，外觀上均屬
    證券商業務人員之職務，並視為該證券商授權範圍內之行為
    。則朱麗蓉為系爭6檔股票受託買賣、交割及款券收付保管
    ，外觀上均屬證券商業務人員執行職務之行為，並視為該證
    券商授權範圍內之行為，其所為之侵權行為，不僅為其個人
    之不法犯罪行為，亦係利用執行證券商業務人員職務之機會
    ，而為與其執行職務之時間及處所有密切關係之行為，不法
    侵害上訴人之權利致上訴人受有損害。該侵權行為在客觀上
    足認為與證券商業務人員執行之職務有密切關係，符合民法
    第188條第1項「受僱人因執行職務，不法侵害他人之權利」
    之要件。此外，統一分公司又未舉證證明其選任朱麗蓉及監
    督其職務之執行，已盡相當之注意，或縱加以相當之注意仍
    不免發生損害，則上訴人主張統一分公司應負僱用人之連帶
    賠償責任，即非無據。故統一分公司抗辯朱麗蓉與上訴人間
    之交易行為並非執行在伊公司之職務，伊不負僱用人之連帶
    賠償責任云云，自不可採。
　㈢上訴人是否與有過失？ 
　⒈按損害之發生或擴大，被害人與有過失者，法院得減輕賠
    償金額或免除之，民法第217條第1項定有明文。上訴人雖主
　　張伊不知朱麗錦帳戶有多人使用，係於刑案審理時始知悉上
    情云云；惟依統一分公司檢送之朱麗錦信用帳戶股票交易情
    形以觀，該帳戶內進出股票之種類及數量甚多，交易金額非
    少，使用者確有多人，證人龔金鈴（即亦有使用朱麗錦帳戶
    之人）於刑案原審審理時亦證述略以：「伊有在統一分公司
    買賣股票，因自己買賣虧損很多，且工作之故無法看盤，所
    以請朱麗蓉提供朱麗錦帳戶供伊使用，並請朱麗蓉幫伊看股
    票進行融資買賣股票」等語（見刑案原審卷㈡第201頁），足
    見朱麗錦帳戶原即有多人使用，其使用時間已久，進出股票
    之種類、數量、金額均多，上訴人使用該帳戶時，該帳戶已
    存在眾多股票買賣交易之情形，上訴人亦自陳伊在寶來證券
    已有開立融資帳戶買賣股票，並未要求朱麗蓉交付朱麗錦帳
    戶存摺，係考量使用朱麗錦帳戶買賣股票，股票除權息所需
    繳納之所得稅金較優惠，因而借用朱麗錦帳戶進行股票交易
    等語（見刑案本院卷㈡第30、60頁），是上訴人於使用朱麗
    錦帳戶買賣股票時，係明知該帳戶有多人使用，然為降低所
    得稅負，仍由朱麗蓉以朱麗錦帳戶買賣股票，其間均未發現
    異常，上訴人自陳迄於97年10月21日據朱麗蓉回報ＯＯ股票除
    權所得之現股11.8張，與伊原持有ＯＯ股票除權所得應為13.8
    張之數目不符，始發現朱麗蓉盜賣系爭股票及詐欺保證金等
    語（見附民卷第3頁），足見上訴人就朱麗蓉盜賣系爭股票
    及詐取保證金所受損害，實與有過失。本院審酌上述損害發
    生之原因各情，認上訴人就朱麗蓉盜賣系爭股票及詐取保證
    金損害之發生，應負10分之3之過失責任，爰就此部分依上
    開規定酌減被上訴人之連帶賠償責任10分之3，則被上訴人
    就上訴人所受損害應負之連帶賠償責任為10分之7。
　⒉綜上，上訴人因朱麗蓉盜賣系爭股票及詐取保證金，所受之
    損害合計為1088萬5370元（盜賣系爭股票603萬7340元＋詐取
    保證金484萬8030元＝1088萬5370元），酌減被上訴人之連帶
    賠償責任10分之3後，為761萬9759元（1088萬5370元×7/10＝
    761萬9759元），並扣除朱麗蓉於97年10月21日匯款200萬元
    至上訴人在ＯＯ銀行中和分行授信帳戶，及於97年10月23日以
    現金給付上訴人66萬2821元（見兩造不爭執事項㈣），故上
    訴人請求被上訴人連帶給付495萬6938元（761萬9759元－200
    萬元－66萬2821元＝495萬6938元），及自起訴狀繕本送達最
    後一位被上訴人翌日即99年9月2日（見附民卷第1、7頁、本
    院卷㈡第371頁）起至清償日止，按年息5％計算之利息，核屬
    有據；至逾此範圍之請求，則屬無據。
六、從而，上訴人依民法第179條、第184條第1項前段、第188條
    第1項規定，請求被上訴人連帶給付495萬6938元，及自99年
    9月2日起至清償日止，按年息5％計算之利息，係屬正當，應
    予准許，逾此範圍之本息請求，非屬正當，不應准許。原審
    就上開應予准許部分，為上訴人敗訴之判決，尚有未洽，上
    訴意旨指摘原判決此部分不當，求予廢棄改判，為有理由，
    爰將原判決此部分予以廢棄，改判如主文第2項所示，並依
    聲請為准、免假執行之宣告。至上訴人之請求不應准許部分
    ，原判決為上訴人敗訴之判決，並駁回其假執行之聲請，其
    理由雖與本院認定不同，然結論並無二致，仍應予維持，上
    訴意旨指摘原判決此部分不當，求予廢棄改判，為無理由，
    應予駁回。　
七、兩造其餘之攻擊防禦方法及所提之證據，經審酌後認均無礙
    判決之結果，爰不予一一論述，附此敘明。
八、據上論結，本件上訴為一部有理由，一部無理由，依民事訴
    訟法第463條、第450條、第449條第2項、第79條、第85條第
    2項、第390條第2項、第392條第2項，判決如主文。 　
中　　華　　民　　國　　110 　年　　8 　　月　　25　　日
              民事第十四庭  
                  審判長法  官  蔡和憲 
                        法  官  周珮琦
                        法  官  邱靜琪 
正本係照原本作成。
如不服本判決，應於收受送達後20日內向本院提出上訴書狀，其
未表明上訴理由者，應於提出上訴後20日內向本院補提理由書狀
（均須按他造當事人之人數附繕本）上訴時應提出委任律師或具
有律師資格之人之委任狀；委任有律師資格者，另應附具律師資
格證書及釋明委任人與受任人有民事訴訟法第466 條之1第1項但
書或第2項所定關係之釋明文書影本。
中　　華　　民　　國　　110 　年　　8 　　月　　25　　日

                        書記官  張淨卿
　　
　　
　　　
　　

附表一：上訴人融資買入系爭6檔股票經過（時間：年/月/日）
股票名稱融資成數 買入時間、張數、每股單價（元） 應付金額（含手續費） 以下均為刑案卷 ＯＯOOOO 6成 97/4/14、100張、26.45 106萬1769元 （手續費3769元） 原審卷㈠第55至58頁、原審卷㈣第118頁 ＯＯOOOO 5成 96/9/29、10張、260 130萬3705元 （手續費3705元） 原審卷㈠第50至54頁、原審卷㈣第95頁 ＯＯOOOO 6成 96/9/28、20張、35.2 28萬3003元 （手續費1003元） 原審卷㈠第47至49頁、原審卷㈣第95頁 ＯＯOOOO 5成 96/6/21、50張、38.2 95萬7721元 （手續費2721元） 原審卷㈠第40頁、原審卷㈣第82頁  96/7/12、30張、53.9 81萬1304元 （手續費2304元） 原審卷㈠第35頁、原審卷㈣第84頁 ＯＯOOOO 6成 96/6/27、10張、136 54萬5938元 （手續費1938元） 原審卷㈠第43至第45頁、原審卷㈣第82頁 ＯＯOOOO 6成 94/12/14、50張、46.5 93萬3313元 （手續費3313元） 原審卷㈠第27頁、原審卷㈣第27頁  94/12/30、50張、48.7 97萬7469元（手續費3469元） 原審卷㈠第27頁、原審卷㈣第28頁  95/1/23、2張、52.7 4萬2550元（手續費152元） 原審卷㈠第27頁、原審卷㈣第第30頁  95/1/23、48張、52.9 101萬9818元（手續費3618元） 同上  96/9/29、20張、112.5 90萬3206元（手續費3206） 原審卷㈠第50至54頁、原審卷㈣第95頁  96/9/29、10張 、112.5 45萬1603元（手續費1603） 同上  96/9/29、10張、112.5 45萬1603元（手續費1603） 同上 
                         （以上合計 974萬3002元）


附表二：（於附表三後附）
包含「上訴人交易資料」、「朱麗錦帳戶實際交易（全部）」、
「朱麗錦帳戶實際交易（調整後）」。


附表三：保證金部分
編號 日期 匯款金額 詐取金額 以下均為刑案卷 備註 1 97/1/30 100萬元 100萬元 原審卷㈠第24至25頁 上訴人購買之系爭6檔股票，除ＯＯ股票於97年10月17日尚餘3萬1000股外，其餘股票均已於96年底前遭盜賣，故並無追繳編號1、2保證金之必要。 2 97/2/13 50萬元 100萬元 150萬元 原審卷㈠第70至72頁  3 97/9/17 200萬元 185萬1030元 原審卷㈠第73至74頁 上訴人應補繳之保證金為15萬1970元，故超過部分之184萬8030元，並無必要。 4 97/10/14 50萬元 50萬元 原審卷㈠第75至76頁 97/9/8至97/10/12間，ＯＯ每股股價並未低於12.813元，故ＯＯ股票於97/10/12證券商不可能發追繳通知，97/10/14亦無繳交保證金之必要性。